【裁判字號】    98,交聲,2184
【裁判日期】    980929
【裁判案由】    聲明異議
【裁判全文】
臺灣臺中地方法院交通事件裁定        98年度交聲字第2184號
原處分機關  交通部公路總局臺中區監理所
異  議  人
即受處分人  甲○○
上列受處分人因違反道路交通管理處罰條例案件，對於交通部公
路總局臺中區監理所中華民國九十八年六月二十六日所為之裁決
（中監違字第裁六０─ＣＧ0000000號裁決書），聲明異
議，本院裁定如下：
    主  文
異議駁回。
    理  由
一、原處分機關略以：異議人即受處分人甲○○（下稱受處分人
    ）所有之車牌號碼六二０三－ＬＲ號自用小客車，於民國九
    十八年五月十二日二十三時十二分許，在臺北縣三峽鎮○○
    路與和平路口（往三峽）處，因「駕車行經有燈光號誌管制
    之交岔路口闖紅燈」之違規，為臺北縣政府警察局交通大隊
    員警以北縣警交大字第ＣＧ0000000號舉發違反道路
    交通管理事件通知單逕行舉發。受處分人於九十八年六月八
    日提出申訴，臺北縣政府警察局於九十八年六月二十二日以
    北縣警交字第０九八００八五一六九號函覆略以：「本案經
    調閱錄影檔影像資料顯示，查該號誌燈號確實為紅燈無誤。
    查採證照片顯示該車於號誌轉換為紅燈後五一．二０秒才超
    越停止線被拍攝第一張照片，仍未煞停繼續以車速十九公里
    前進於紅燈亮起後五二．五三秒再被儀器拍攝第二張照片，
    該車『駕車行經有燈光號誌管制之交岔路口闖紅燈』違規行
    為明顯。」等語，受處分人仍不服，本所遂於九十八年六月
    二十六日以中監違字第裁六０─ＣＧ0000000號裁決
    書，依道路交通管理處罰條例第五十三條第一項、第六十三
    條之規定，處罰鍰新臺幣（下同）二千七百元，並記違規點
    數三點，逾期不繳納，依法移送強制執行，於法並無不合等
    語。
二、聲明異議意旨略以：復興路一到晚上十一點過後，都是閃黃
    燈，警方竟認定受處分人闖紅燈，顯與事實不符等語。
三、按汽車駕駛人，行經有燈光號誌管制之交岔路口闖紅燈者，
    處新臺幣一千八百元以上五千四百元以下罰鍰；汽車駕駛人
    有同條例第五十三條之情形者，除依原條款處罰鍰外，並記
    違規點數三點，道路交通管理處罰條例第五十三條第一項、
    第六十三條第一項第三款分別定有明文。另依違反道路交通
    管理事件統一裁罰基準及處理細則第二條第二項之違反道路
    交通管理事件統一裁罰基準表規定，小型車駕駛人違反道路
    交通管理處罰條例第五十三條第一項規定，期限內繳納或到
    案聽候裁決者，處罰鍰二千七百元，記違規點數三點。
四、經查：
（一）受處分人於九十八年五月十二日二十三時十二分許，駕駛
      車牌號碼六二０三－ＬＲ號自用小客車，在臺北縣三峽鎮
      ○○路與和平路口（往三峽）處，因「駕車行經有燈光號
      誌管制之交岔路口闖紅燈」之違規，為臺北縣政府警察局
      交通大隊員警依採證照片逕行舉發，受處分人於到案期限
      內到案申訴，經向原舉發機關查證違規屬實，原處分機關
      遂於九十八年六月二十六日以中監違字第裁六０─ＣＧ0
      000000號裁決書，依道路交通管理處罰條例第五十
      三條第一項、第六十三條之規定，處罰鍰二千七百元，並
      記違規點數三點，逾期不繳納，依法移送強制執行等情，
      有臺北縣政府警察局北縣警交大字第ＣＧ0000000
      號舉發違反道路交通管理事件通知單、採證照片二張、臺
      北縣政府警察局九十八年六月二十二日北縣警交字第０九
      八００八五一六九號函、原處分機關上開裁決書等在卷可
      稽。
（二）受處分人雖否認有上開違規事實，並以上情置辯。惟本院
      依職權函詢臺北縣政府警察局，關於「臺北縣三峽鎮○○
      路與和平路口於每日二十三時後，是否改為閃燈運作？」
      乙節，經臺北縣政府警察局函轉臺北縣政府交通局查復，
      臺北縣政府交通局於九十八年七月二十九日以北交工字第
      ０九八０五七七三六二號函覆略以：「旨揭路口號誌全天
      三色運作，時段運作為第一時相：復興路往民生街方向（
      亮直行、左轉與右轉箭頭綠燈），第二時相：復興路往民
      生街方向（亮直行與右轉箭頭綠燈）及復興路往三鶯交流
      道方向（亮圓形綠燈），第三時相：復興路往三鶯交流道
      方向（亮圓形綠燈），第四時相：國光路與和平路雙向對
      開（皆亮圓形綠燈）。」等語。可知臺北縣三峽鎮○○路
      與和平路口之燈號，全天均為三色運作，受處分人所辯，
      難認有據。再者，受處分人所駕駛車牌號碼六二０三－Ｌ
      Ｒ號自用小客車，於九十八年五月十二日二十三時十二分
      ０二秒（紅燈亮起後五一．二０秒），超越臺北縣三峽鎮
      ○○路之停止線（即採證照片第一張），嗣未煞停而繼續
      以車速十九公里前進，於同日二十三時十二分０三秒（紅
      燈亮起後五二．五三秒）再被儀器拍攝第二張照片；於同
      日二十三時十二分０六秒通過路口等情，有卷附舉發通知
      單所附採證照片二張及臺北縣政府警察局於九十八年六月
      二十二日以北縣警交字第０九八００八五一六九號函暨其
      檢附之採證照片六張足憑。受處分人於前揭時、地，駕駛
      車牌號碼六二０三－ＬＲ號自用小客車，而有「行經有燈
      光號誌管制之交岔路口闖紅燈」之違規事實，已臻明確。
      受處分人上開所辯，要係卸責之詞，顯無可採。
四、綜上所述，本件違規事證明確，原處分機關依道路交通管理
    處罰條例第五十三條第一項及第六十三條規定，裁處受處分
    人罰鍰二千七百元，並記違規點數三點，核無違誤，本件異
    議為無理由，應予駁回。
據上論斷，應依道路交通管理處罰條例第八十七條第二項，道路
交通案件處理辦法第十九條，裁定如主文。
中    華    民    國    98    年    9     月    29    日
                  交通法庭  法  官  王世華
以上正本證明與原本無異。
如不服本裁定應於送達後五日內向本院提出抗告狀 (應附繕本)
並敘述抗告之理由。
                                書記官  蕭訓慧
中    華    民    國    98    年    9     月    29    日


司法院資訊處製作；財團法人民間司法改革基金會備份。
